【裁判字號】    89,附民,199
【裁判日期】    890628
【裁判案由】    業務侵占
【裁判全文】
臺灣高雄地方法院刑事附帶民事訴訟判決          八十九年度附民字第一九九號
    原      告  欣輿實業有限公司
    法定代理人  甲○○
    訴訟代理人  丙○○
    被      告  乙○○
右列被告因業務侵占案件（本院八十九年度易字第五三四號），經原告提起附帶民事
訴訟，請求損害賠償，本院判決如左：
    主  文
被告應給付原告新台幣參拾陸萬玖千零肆拾柒元，及自民國八十九年四月一日起至清
償日止，按年息百分之五計算之利息。
本判決第一項於原告以新台幣壹拾貳萬元供擔保，得假執行。
    事  實
甲、原告方面：
一、聲明：除假執行之擔保金外，如主文所示。
二、陳述：被告乙○○自民國八十八年三月一日起於原告欣輿實業有限公司（下稱欣
    輿公司）擔任業務員，負責銷售公司貨品，並於向客戶代收公司貨款後繳回公司
  ，為從事業務之人。詎被告竟基於意圖為自己不法所有之概括犯意，自八十八年
    三月起至同年十月止，趁公司派其駐在高屏區為業務代表，負責承辦代收公司銷
    貨帳款業務之機會，連續多次將其代收之貨款多筆共計新台幣（下同）四十一萬
    五千零五十六元，以變易持有為所有之意思予以侵占入己供其個人使用。嗣因新
    收貨款無法繳清返還原告，而其公用貨車上庫存又短少，始經原告對帳後發覺上
    情。按因故意不法侵害他人權利者，應負損害賠償責任，民法第一百八十四條第
    一項定有明文。被告既因故意不法侵害原告之權利，對原告因此所受損害自應負
    損害賠償責任，另被告尚有八十八年八月至同年十月之薪資共四萬六千零九元，
    尚未領取，扣除此部分金額外，爰請求被告賠償如主文所示之金額。
三、證據：引用刑事卷所提出業務人員工作合約書、侵占帳款明細各一份及被告書立
    有關侵占公司款項及還款方式之切結書二紙為證。
乙、被告方面：
一、聲明：同意原告聲明之請求。
二、陳述：對原告陳述之事實不爭執。
    理  由
一、按附帶民事訴訟之判決，應以刑事訴訟判決所認定之事實為據，刑事訴訟法第五
    百條前段定有明文。本件原告起訴主張被告在擔任業務代表期間向原告侵占四十
    一萬五千零五十六元之事實，業據本院八十九年度易字第五三四號刑事判決判處
    被告有期徒刑六月在案，並有原告提出之業務人員工作合約書、侵占帳款明細各
    一份及被告書立有關侵占公司款項及還款方式之切結書二紙為證，是原告之主張
    應堪信為真實。
二、因故意不法侵害他人權利者，負損害賠償責任，民法第一百八十四條第一項前段
    定有明文。被告既侵占原告公司之貨款，依上開法律規定，自應對原告負賠償之
    責，另被告尚有八十八年八月至同年十月之薪資共四萬六千零九元，尚未領取，
    此有薪資計算書在卷可參，是扣除此部分金額外，原告訴請被告賠償三十六萬九
    千零四十七元，及自起訴狀繕本送達之翌日即八十九年四月一日起至清償日止，
    按年息百分之五計算之利息，為有理由，應予准許。
三、假執行之宣告：本件原告就其勝訴部分陳明願供擔保請求宣告假執行，經核並無
    不合，爰酌定相當金額准許之。
據上論斷，原告之訴為有理由，應依刑事訴訟法第五百零二條第二項、第四百九十一
條第十款、民事訴訟法第三百九十條第二項，判決如主文。
中      華      民      國    八十九    年      六      月    二十八    日
                        臺灣高雄地方法院刑事第二庭
                                  法  官  施  柏  宏
右為正本，係照原本作成，證明與原本無異。
如不服本判決，非對於刑事判決有上訴時，不得上訴，並應於送達後十日內，向本院
提出上訴狀。
                                  書記官  邱  秋  珍
中      華      民      國    八十九    年      六      月    二十八    日


司法院資訊處製作；財團法人民間司法改革基金會備份。
